臺灣高等法院刑事裁定
                                     109年度聲字第2920號
聲  請  人  臺灣高等檢察署檢察官
受  刑  人  甘盛云



上列聲請人因受刑人數罪併罰有二裁判以上，聲請定其應執行之
刑（聲請案號：109年度執聲字第1395號），本院裁定如下：
    主  文
甘盛云犯如附表所示各罪所處之刑，有期徒刑部分應執行有期徒
刑柒年捌月；罰金部分應執行罰金新臺幣拾貳萬元，罰金如易服
勞役，以新臺幣壹仟元折算壹日。
    理  由
一、聲請意旨略以：受刑人甘盛云因違反槍砲彈藥刀械管制條例
    等數罪，先後經判決確定如附表，應依刑法第53條、第51條
    第5款、第7款規定定其應執行之刑，爰依刑事訴訟法第477 
    條第1 項聲請裁定等語。
二、按裁判確定前犯數罪者，併合處罰之。但有下列情形之一者
    ，不在此限：㈠得易科罰金之罪與不得易科罰金之罪。㈡得易
    科罰金之罪與不得易服社會勞動之罪。㈢得易服社會勞動之
    罪與不得易科罰金之罪。㈣得易服社會勞動之罪與不得易服
    社會勞動之罪。前項但書情形，受刑人請求檢察官聲請定應
    執行刑者，依刑法第51條規定定之。數罪併罰有二裁判以上
    者，應依第51條之規定，定其應執行之刑，同法第50條、第
    53條分別定有明文。準此，合於數罪併罰之數罪，其中有得
    易科罰金之罪與不得易科罰金之罪，須經受刑人請求檢察官
    聲請，始得依刑法第51條第5款之規定定其應執行之刑。
三、經查，本件受刑人因於附表所示日期，犯如附表所示七罪，
    先後經臺灣桃園地方法院、臺灣苗栗地方法院及本院判處如
    附表所示之刑，均經分別確定在案。而附表所示各罪，其犯
    罪時間均在附表編號1 所示裁判確定日前，本院並為各該犯
    罪事實之最後事實審法院，有上開判決書及本院被告前案紀
    錄表在卷可稽。另受刑人所犯如附表編號1、3、7所示得易
    科罰金之罪，與附表編號2、4至6所示不得易科罰金之罪，
    有刑法第50條第1 項但書所列情形，經受刑人請求檢察官聲
    請定其應執行之刑，有臺灣桃園地方檢察署依102年1月23日
    修正之刑法第50條調查受刑人是否聲請定應執行刑調查表附
    卷可佐。是檢察官聲請就受刑人所犯附表所示各罪所處之刑
    ，定其應執行之刑，本院審核認為正當。經考量受刑人所犯
    數罪之罪質、非難程度之異同，暨上揭犯罪反應出之人格特
    性及部分罪刑先前已定之執行刑，並權衡其行為責任與整體
    刑法目的及相關刑事政策等因素，定其應執行刑如主文所示
    ，並就罰金部分諭知易服勞役之折算標準。 
四、據上論斷，應依刑事訴訟法第477 條第1 項，刑法第50條第
    2項、第53條、第51條第5款、第7款、第42條第3項前段，裁
    定如主文。
中　　華　　民　　國　　109 　年　　7 　　月　　24　　日
                  刑事第三庭    審判長法　官  張惠立 
                                      法　官  劉兆菊
                                      法　官  廖怡貞
以上正本證明與原本無異。
如不服本裁定，應於收受送達後五日內向本院提出抗告狀。
                                      書記官  劉芷含
中　　華　　民　　國　　109 　年　　7 　　月　　24　　日

附表：受刑人甘盛云定應執行刑案件一覽表
編號 罪  名 宣 告 刑 犯罪日期 偵查機關案號 最後事實審法院案號 判決日期 確定判決法院案號 確定日期 易科罰金 備  註 1 施用第二級毒品 有期徒刑6 月 106 年9月22日晚間8 時許 臺灣桃園地方檢察署106 年度毒偵字第6786號 臺灣桃園地方法院107年度壢簡字第209號 107 年2月26日 臺灣桃園地方法院107年度壢簡字第209號 107 年3月27日  是 有期徒刑部分經臺灣桃園地方法院以108 年度聲字第2467號裁定應執行有期徒刑5年10月確定；罰金部分經臺灣桃園地方法院以106 年度訴字第798 號判決定應執行罰金10萬元 2 非法清理廢棄物 有期徒刑1 年4 月 105 年10月13、14、22日 臺灣苗栗 地方檢察 署105年  度偵字第 5351、58 33、6004 、6211號 臺灣苗栗地方法院107年訴緝字第10號 107 年6月13日 臺灣苗栗地方法院107年訴緝字第10號 107 年7月9 日  否  3 施用第二級毒品 有期徒刑6 月 107 年2月3 日晚間11時 臺灣桃園地方檢察署107 年度毒偵字第1356號 臺灣桃園地方法院108年審易字第28號 108 年3月8 日 臺灣桃園地方法院108年審易字第28號 108 年4月2日  是  4 未經許可，持有可發射子彈具有殺傷力之改造手槍 有期徒刑3 年2 月，併科罰金新臺幣5萬元 105 年4月間某日起至106年7 月7日止 臺灣桃園地方檢察署106 年度偵字第18115 號 臺灣桃園地方法院106年訴字第798 號 107 年11月22日 臺灣桃園地方法院106年訴字第798 號 108 年6月13日  否  5 未經許可，寄藏可發射子彈具有殺傷力之改造手槍 有期徒刑3 年4 月，併科罰金新臺幣8萬元 105 年4月間某日起至106年7 月7日止       否  6 未經許可，持有可發射子彈具有殺傷力之改造手槍 有期徒刑3 年2 月，併科罰金新臺幣5萬元 106 年8月初某日起至106年9月8日 臺灣桃園地方檢察署106 年度偵字第24055號 臺灣高等法院108 年度上訴字第3847號 109 年3月10日 最高法院109 年台上字第2463號 109 年5月20日  否 罰金部分經臺灣高等法院以108 年度上訴字第3847號判決定應執行罰金6萬元 7 未經許可，持有子彈 有期徒刑3 月，併科罰金新臺幣2萬元 106 年8月底某日起至106年9月8日       是